【裁判字號】    89,聲再,565
【裁判日期】    891219
【裁判案由】    聲請再審
【裁判全文】
臺灣高等法院刑事裁定                            八十九年度聲再字第五六五號
    再審聲請人
    即受判決人    甲○○
右列聲請人因毀損案件，對於本院八十七年度上易字第五五０二號中華民國八十七年
十月八日確定判決（台灣板橋地方法院八十七年度易字第二六七三號、台灣板橋地方
法院檢察署八十七年度續偵字第二七號），聲請再審，本院裁定如左：
    主  文
再審之聲請駁回。
    理  由
一、聲請意旨略以：聲請人前因毀損案件，經台灣板橋地方法院以八十七年度易字第
    二六七三號判決罰金肆仟元，如易服勞役以參佰元折算一日，經聲請人提起上訴
    ，復經  鈞院以八十七年度上易字第五五０二號判決上訴駁回，確定在案。惟因
    發現確實之新證據，足認應受無罪之判決，故特聲請再審，並條陳理由如左：(一)
    中和警察分局一案兩送，有違常理，其第一次移送，業經板橋地方法院檢察署不
    起訴處分；第二次又移送板橋地方法院檢察署再行起訴，違背法令非常明顯。(二)
    告訴人邱龍英指訴及證人證詞不實誣陷聲請人，且兩物相撞必定凹陷，何來「刮
    痕」，此為確實之新證據，茲據而聲請再審云云。
二、按有罪之判決確定後，為受判決人之利益聲請再審，必其聲請之理由合於刑事訴
    訟法第四百二十條第一項所定情形之一及第四百二十一條有足以影響於判決之重
    要證據漏未審酌者，始准許之。而同法第四百二十條第一項第六款所謂「發現確
    實之新證據」係指就該新證據之本身作形式上觀察，毋須經調查程序，顯然可認
    為足以動搖原確定之判決；且該證據于當時即已存在，祇為法院及當事人所不知
    ，迨判決後始行發現之情形而言（參閱最高法院四十年台抗字第二號判例意旨）
    。次按法院認為無再審理由者，應以裁定駁回之，經前項裁定後，不得更以同一
    原因聲請再審，刑事訴訟法第四百三十四條第一項、第二項定有明文。而前開所
    謂「同一原因」，係指就聲請再審之原因事實，已為實體上之裁判者而言。
三、經查，本件聲請人所指告訴人邱龍英誣指及證人即警員之證言不實，且兩物相撞
    必致凹陷，而非刮痕部分，業於前據以聲請再審，經本院多次以再審聲請無理由
    ，有本院八十七年度聲再字第八０三號、八十八年度聲再字第五十四號、八十八
    年度聲再字第一三二號、八十八年度聲再字第四四一號駁回確定在案，茲聲請人
    復以同一原因事實聲請再審，其聲請程式違背法律規定，自非法之所許，應予駁
    回。另聲請人執臺灣板橋地方法院檢察署八十六年偵字第一九七四五號不起訴處
    分書為「新證據」，主張臺灣板橋地方法院檢察署於作成前開不起訴處分後，復
    就同一案件以八十七年偵續字第二七號對聲請人再行起訴，明顯違背法令部分。
    查臺灣板橋地方法院檢察署八十六年偵字第一九七四五號不起訴處分業據告訴人
    聲請再議，經臺灣高等法院檢察署檢察長發回續行偵查，續行偵查結果認聲請人
    有犯罪嫌疑而提起公訴，核上開不起訴處分既經發回續行偵查而失其效力，聲請
    人指稱臺灣板橋地方法院檢察署八十六年偵字第一九七四五號案件業經不起訴處
    分在案，同署八十七年偵續字第二七號係對於業經不起訴處分之案件再行起訴，
    顯有誤會。前開臺灣板橋地方法院檢察署八十六年偵字第一九七四五號不起訴處
    分書既已失其效力，聲請人執此「失效」之不起訴處分書為「新證據」，於法尚
    有未合，其聲請自無理由，應予駁回。
據上論斷，應依刑事訴訟法第四百三十三條、第四百三十四條第一項，裁定如主文。
中    華    民  國    八十九    年    十二    月    十九              日
                              臺灣高等法院刑事第二十四庭
                                  審判長法  官  陳  貽  男
                                        法  官  李  世  貴
                                        法  官  陳  憲  裕
右正本證明與原本無異。
不得抗告。
                                        書記官  劉  育  妃
中    華    民    國    八十九    年      十二      月       二十       日


司法院資訊處製作；財團法人民間司法改革基金會備份。
